en: Food dehydrator tray type: Drip tray; Fine mesh tray; Fruit leather sheet; Jerky screen; Mesh screen; Non-stick sheet; Solid tray; Stackable ring; Other
ro-RO: Tip de tavă pentru deshidrator de alimente: Tavă de picurare; Tavă cu plasă fină; Foaie pentru pastă de fructe; Sită pentru carne uscată; Sită cu plasă; Folie antiaderentă; Tavă solidă; Inel suprapozabil; Altele
hu: Élelmiszerek szárítójának tálcatípusa: Cseppfelfogó tálca; Finomhálós tálca; Szárított gyümölcslap; Hússzelet-lemez; Dróthálós lemez; Tapadásmentes lap; Merev tálca; Egymásba rakható gyűrűk; Egyéb
nb: Type mattørkebrett: Dryppbrett; Finmasket brett; Fruktlærlaken; Rykkete skjerm; Nettingskjerm; Nonstick-ark; Helsittende brett; Stabelbar ring; Annet
ko: 식품 건조기 트레이 유형: 드립 트레이; 미세망 트레이; 과일 건조 시트; 육포용 그물망; 메쉬 스크린; 논스틱 시트; 솔리드 트레이; 확장용 고리; 기타
es: Tipo de bandeja para deshidratador de alimentos: Bandeja de goteo; Bandeja de malla fina; Hoja de cuero de fruta; Pantalla entrecortada; Pantalla de malla; Lámina antiadherente; Bandeja sólida; Anillo apilable; Otros
pt-BR: Tipo de bandeja para desidratar alimentos: Bandeja coletora; Bandeja de malha fina; Folha para desidratar frutas; Tela para desidratar carne; Tela de malha; Folha antiaderente; Bandeja sólida; Anel empilhável; Outro
lt-LT: Maisto dehidratoriaus padėklo tipas: Nuvarvėjimo padėklas; Smulkaus tinklelio padėklas; Vaisių odos lakštas; Džiovintos mėsos tinklelis; Tinklelis; Nelipnus lakštas; Kietas padėklas; Sudedamas žiedas; Kita
th: ประเภทของถาดอบแห้งอาหาร: ถาดรองน้ำหยด; ถาดตะแกรงละเอียด; แผ่นรองอบผลไม้กวน; ตะแกรงทำเนื้ออบแห้ง; ตะแกรงตาถี่; แผ่นรองกันติด; ถาดแข็ง; วงแหวนซ้อนชั้นได้; อื่นๆ
sl-SI: Vrsta pladnja za dehidrator hrane: Pladenj za kapljanje; Pladenj z drobno mrežico; Usnjena rjuha iz sadja; Trzajoč zaslon; Mrežasto sito; Nelepljiva folija; Trdni pladenj; Zložljiv obroč; Druga
cs: Typ přihrádky do sušiček potravin: Odkapávací miska; Přihrádka s jemným sítem; Tác na ovocnou kůži; Síto na sušení masa; Sušicí síto; Nepřilnavý tác; Plný tác; Kulatý stohovatelný tác; Jiné
sk-SK: Typ tácky do sušičky potravín: Odkvapkávací podnos; Tácka s jemnou sieťkou; Podložka na ovocné pláty; Sieťka na sušenie mäsa; Sieťové sito; Nepriľnavá fólia; Plná tácka; Stohovateľný krúžok; Iné
it: Tipo di vassoio per disidratatore alimentare: Vassoio antigoccia; Vassoio a maglie fini; Foglio di pelle di frutta; Schermo per jerky; Schermo a maglie; Foglio antiaderente; Vassoio solido; Anello impilabile; Altro
da: Madtørrers bakketype: Drypbakke; Finmasket bakke; Frugtlæderark; Plade til tørret kød; Plade med trådnet; Non-stick-ark; Solid bakke; Stabelbar ring; Andet
bg-BG: Тип тава за дехидратор за храни: Тава за отцеждане; Тава от фина мрежа; Лист от сушени плодове; Скара за сушене на месо; Мрежеста скара; Незалепващ лист; Плътна тава; Наслагващи се кръгли тавички; Друго
el: Τύπος δίσκου αφυγραντήρα τροφίμων: Δίσκος συλλογής υγρών; Δίσκος λεπτού πλέγματος; Φύλλο fruit leather; Σχάρα για jerky; Σχάρα πλέγματος; Αντικολλητικό φύλλο; Συμπαγής δίσκος; Στοιβαζόμενος δακτύλιος; Άλλο
zh-TW: 食物乾燥機托盤類型: 滴水盤; 細網眼托盤; 水果皮; 肉乾網篩; 網篩; 不沾墊; 實心托盤; 可堆疊環; 其他
tr: Gıda kurutucu tepsi tipi: Damlama tepsisi; İnce gözenekli tepsi; Meyve püresi levhası; Jerky ızgarası; Fileli ızgara; Yapışmaz yüzey; Düz tepsi; İstiflenebilir halka; Diğer
de: Typ für Dörrautomatentabletts: Tropfschale; Feinmaschige Schale; Dörrfolie für Fruchtleder; Dörrgitter; Maschensieb; Antihaftfolie; Massives Tablett; Stapelbarer Ring; Sonstiges
pl: Typ tacki do suszarek do żywności: Taca ociekowa; Taca z drobną siatką; Mata do owocowych skórek; Siatka do suszenia mięsa; Siatka; Mata nieprzywierająca; Pełna tacka; Pierścień piętrowy; Pozostałe
vi: Loại khay máy sấy khô thực phẩm: Khay hứng; Khay lưới mịn; Tấm làm mứt hoa quả dẻo; Lưới làm thịt khô; Màn lưới; Tấm chống dính; Khay đặc; Vòng xếp chồng; Khác
ja: 食品乾燥機トレーの種類: ドリップトレイ; 微細メッシュトレイ; フルーツレザーシート; ジャーキースクリーン; メッシュスクリーン; ノンスティックシート; ソリッドトレイ; 積み重ね可能リング; その他
ru: Тип лотка дегидратора: Поддон для капель; Лоток с мелкой сеткой; Лист фруктовой пастилы; Сетка для вяления; Сетчатый экран; Лист с антипригарным покрытием; Твердый поднос; Составное кольцо; Другой
sv: Typ av bricka för matdehydrering: Droppbricka; Finmaskig bricka; Fruktläderlakan; Ryckig skärm; Nätskärm; Non-stick-ark; Hel bricka; Stapelbar ring; Övrigt
nl: Type lade voor voedseldroger: Lekbak; Fijnmazig gaasblad; Fruitleerblad; Jerky gaas; Gaasblad; Antiaanbakvel; Massief blad; Stapelbare ring; Overig
hr-HR: Vrsta pladnja za dehidrator hrane: Posuda za prikupljanje tekućine; Posuda od fine mrežice; Folija za osušeni voćni pire; Ploča za suho meso; Mrežasta ploča; Neprianjajući list; Čvrsta posuda; Prsten za slaganje; Ostalo
fr: Type de plateau pour déshydrateur: Bac d’égouttage; Plateau à mailles fines; Feuille de cuir de fruit; Grille pour viande séchée; Grille en maille; Feuille antiadhésive; Plateau solide; Anneau empilable; Autre
zh-CN: 食品脱水器托盘类型: 滴水托盘; 细网托盘; 果泥片托盘; 肉干筛网托盘; 网格托盘; 不粘托盘; 实心托盘; 可叠放环形托盘; 其他
fi: Ruokakuivurin alustan tyyppi: Tippa-alusta; Hienoverkkoinen ritilä; Kuivattu hedelmäliuska; Jerky-alusta; Tiheä verkko; Tarttumaton arkki; Pelti; Pinottava rengas; Muu
pt-PT: Tipo de bandeja para desidratador de alimentos: Bandeja coletora; Tabuleiro de rede fina; Folha para tiras de fruta desidratada; Grelha para carne seca; Rede filtrante; Folha antiaderente; Bandeja sólida; Anel empilhável; Outro